臺灣高等法院刑事裁定
111年度聲字第4030號
聲  請  人  臺灣高等檢察署檢察官
受  刑  人  林玄忠

                    籍設新北市○○區○○路0段00號（即新北○○○○○○○○）

上列聲請人因受刑人數罪併罰有二裁判以上，聲請定其應執行之
刑（聲請案號：臺灣高等檢察署111年度執聲字第1907號），本
院裁定如下：
    主  文
林玄忠犯如附表所示各罪所處之刑，有期徒刑部分應執行有期徒
刑貳年肆月。
    理  由
一、聲請意旨略以：上列受刑人即被告林玄忠（下稱被告）因洗
    錢防制法等數罪，先後經判決確定如附表所示，應依刑法第
    50條第1項第3款、第2項、第53條、第51條第5款規定，定其
    應執行之刑，爰依刑事訴訟法第477條第1項聲請裁定等語。
二、按裁判確定前犯數罪者，併合處罰之。但有下列情形之一者
    ，不在此限：一得易科罰金之罪與不得易科罰金之罪。二得
    易科罰金之罪與不得易服社會勞動之罪。三得易服社會勞動
    之罪與不得易科罰金之罪。四得易服社會勞動之罪與不得易
    服社會勞動之罪；前項但書情形，受刑人請求檢察官聲請定
    應執行刑者，依第51條規定定之；數罪併罰，分別宣告其罪
    之刑，宣告多數有期徒刑者，於各刑中之最長期以上，各刑
    合併之刑期以下，定其刑期，但不得逾30年，刑法第50條第
    1項、第2項、第53條及第51條第5款定有明文。準此，如被
    告所犯之數罪中有原得易服社會勞動之罪者，因與他罪合併
    定執行刑，於裁判前所犯數罪兼有得易科罰金、不得易科罰
    金之罪混合時，應繫乎被告之請求與否，而非不問被告之利
    益與意願，一律併合處罰之。再法律上屬於自由裁量之事項
    ，有其外部性界限及內部性界限，並非概無拘束，依據法律
    之具體規定，法院應在其範圍選擇為適當之裁判者，為外部
    性界限；而法院為裁判時，應考量法律之目的，及法律秩序
    之理念所在者，為內部性界限；法院為裁判時，二者均不得
    有所踰越。又刑事訴訟法第370條增訂第2項規定：「前項所
    稱刑，指宣告刑及數罪併罰所定應執行之刑。」及第3項規
    定：「第一項規定，於第一審或第二審數罪併罰之判決，一
    部上訴經撤銷後，另以裁定定其應執行之刑時，準用之。」
    已針對第二審上訴案件之定應執行之刑，明定有不利益變更
    禁止原則之適用，而分屬不同案件之數罪併罰，倘一裁判宣
    告數罪之刑，曾經定其執行刑，再與其他裁判宣告之刑定其
    執行刑時，在法理上亦應同受此原則之拘束，亦即另定之執
    行刑，其裁量所定之刑期，不得較重於前定之執行刑加計後
    裁判宣告之刑之總和（最高法院103年度第14次刑事庭會議
    決議、103年度台抗字第707號、第674號裁定意旨參照）。
三、經查：
  ㈠本件被告因洗錢防制法等罪，分別經臺灣新北地方法院、臺
    灣士林地方法院及本院判決處如附表所示之刑，均經確定在
    案，有上開判決書、本院被告前案紀錄表存卷可佐。又附表
    編號9所處罪刑為得易服社會勞動之罪刑，與其餘附表所處
    罪刑係不得易科罰金之罪刑，固合於刑法第50條第1項但書
    之規定，惟被告已請求檢察官向法院聲請定其應執行刑，並
    於定刑聲請切結書親自簽名及捺印，有該切結書（見本院卷
    第15頁）附卷可參，本院自應依刑法第50條第2項之規定，
    依同法第51條規定定其應執行刑。
　㈡茲檢察官聲請定其應執行之刑，本院審核認其聲請為正當，
    應予准許，並審酌被告如附表各罪所示刑度之外部限制（總
    刑期為有期徒刑8年1月）；而其中附表編號1至7所示之罪前
    經臺灣新北地方法院以109年度審訴字第793號判決定應執行
    有期徒刑1年6月確定；並考量被告所犯附表編號1至9所示之
    罪，為三人以上共同詐欺取財罪、幫助犯洗錢防制法第14條
    第1項之一般洗錢罪，該等犯罪罪質類似，犯罪類型、行為
    態樣、動機相似，重複非難性高；另審酌其所犯各罪之法律
    目的、被告違反之嚴重性、所犯數罪為整體非難評價，及貫
    徹刑法量刑公平正義理念之內部限制等，定其應執行之刑如
    主文所示。
  ㈢又附表編號9所示之罪另諭知併科罰金新臺幣1萬元部分，並
    無數罪併罰須定其應執行刑之情形，應依其原宣告之刑執行
    之，併此敘明。
據上論斷，應依刑事訴訟法第477條第1項，刑法第50條第1項但
書、第2項、第53條、第51條第5款，裁定如主文。
中　　華　　民　　國　　111 　年　　11　　月　　30　　日
                  刑事第十一庭  審判長法　官  張江澤
                                      法　官  章曉文
                                      法　官  郭惠玲
以上正本證明與原本無異。
如不服本裁定，應於收受送達後五日內向本院提出抗告狀。
                                      書記官  湯郁琪
中　　華　　民　　國　　111 　年　　11　　月　　30　　日
附表：（罰金單位：新臺幣）
編　　　　　號  1 2 3 罪　　　　　名  三人以上共同詐欺取財罪 三人以上共同詐欺取財罪 三人以上共同詐欺取財罪 宣　　告　　刑  有期徒刑7月 有期徒刑1年 有期徒刑1年 犯　罪　日　期  108年11月4日 108年11月6日 108年11月6日 最　後 事實審 法　　院 臺灣新北地方法院    案　　號 109年度審訴字第793號    判決日期 109年7月30日   確　定 判　決 法　　院 同上    案　　號 同上    確定日期 109年9月9日   

編　　　　　號  4 5 6 罪　　　　　名  三人以上共同詐欺取財罪 三人以上共同詐欺取財罪 三人以上共同詐欺取財罪 宣　　告　　刑  有期徒刑1年 有期徒刑1年 有期徒刑1年 犯　罪　日　期  108年11月5日 108年11月4日 108年11月6日 最　後 事實審 法　　院 臺灣新北地方法院    案　　號 109年度審訴字第793號    判決日期 109年7月30日   確　定 判　決 法　　院 同上    案　　號 同上    確定日期 109年9月9日   

編　　　　　號  7 8 9 罪　　　　　名  三人以上共同詐欺取財罪 三人以上共同詐欺取財罪 幫助犯洗錢防制法第14條第1項之一般洗錢罪 宣　　告　　刑  有期徒刑1年 有期徒刑1年1月 有期徒刑5月，併科罰金新臺幣10,000元。 犯　罪　日　期  108年11月6日 108年11月5日 109年4月至109年5月21日間之某時許 最　後 事實審 法　　院 臺灣新北地方法院 臺灣士林地方法院 本院  案　　號 109年度審訴字第793號 109年度金訴字第120號 111年度上訴字第2531號  判決日期 109年7月30日 110年3月2日 111年8月24日 確　定 判　決 法　　院 同上 同上 同上  案　　號 同上 同上 同上  確定日期 109年9月9日 110年5月10日 111年10月5日